臺灣新竹地方法院刑事裁定　　　　　　　 94年度簡抗字第1號
抗　告　人
即　被　告　甲○○　男　35歲.
　　　　　　　　　　三八弄七號.
上列抗告人因傷害案件，不服本院於中華民國94年3 月23日所為
刑事裁定（93年度竹簡字第872 號），提起抗告，本院裁定如下
：
    主  文
抗告駁回。
    理  由
一、本件抗告意旨略以：抗告人即被告甲○○因傷害案件，經本
    院新竹簡易庭於民國93年12月27日以93年度竹簡字第872 號
    刑事簡易判決判處有期徒刑3 月在案，而該判決係由抗告人
    之父陳又德代收，然抗告人之父因年老記憶不佳，並未將收
    受判決書之事告知抗告人，亦未將判決書交予抗告人，抗告
    人遲至94年3 月8 日才看到判決書，且該判決書又非正本，
    故於94年3 月17日提起上訴，並未逾越上訴期間，本院卻以
    逾越上訴期間為由，於94年3 月23日裁定駁回抗告人之上訴
    ，抗告人於94年3 月25日接獲後，於94年3 月29日就該裁定
    提起本件抗告等語。
二、按提起上訴，應於送達判決後10日內為之，為刑事訴訟法第
    349 條規定甚明。次按送達文書，除本章有特別規定外，準
    用民事訴訟法之規定，刑事訴訟法第62條亦有明文。又按送
    達於應受送達人之住居所、事務所或營業所行之；送達於住
    居所、事務所或營業所不獲會晤應受送達人者，得將文書付
    與有辨別事理能力之同居人或受僱人，民事訴訟法第136 條
    第1 項前段、第137 條第1 項分別有所規定。若文書已付與
    上開法律所定之同居人或受僱人，其效力自應認與交付本人
    相同，至同居人或受僱人已否轉交，何時轉交，均非所問，
    最高法院84年度台抗字第258 號判決可供參照。查抗告人之
    住所位於新竹市○區○○路1 段357 巷38弄7 號2 樓，同居
    於該址之同居人有抗告人之父陳又德，此有抗告人全戶之戶
    籍資料附於本院93年度竹簡字第872 號卷內可按；次查，本
    院93年度竹簡字第872 號刑事簡易判決正本已於93年12月29
    日送達至抗告人之上開住所，因不獲會晤抗告人本人，而由
    共同居住該址之抗告人之父陳又德蓋章代收，有送達證書附
    於前述卷宗足憑，是本件判決之送達確已符合法定之要件。
    至於抗告人之父陳又德究竟有無轉交、何時轉交予抗告人，
    揆之前揭判決要旨，均非所問，亦不影響送達合法之效力。
    從而，抗告人之上訴期間於94年1 月10日屆至（原為94年1
    月8 日，因該日為星期六，屬於例假日，故延期至最近之上
    班日即94年1 月10日星期一），抗告人遲至94年3 月17日始
    提起上訴，已經逾越上訴期間，原法院因此裁定駁回抗告人
    之上訴，經核並無違誤。抗告論旨猶指摘原裁定不當，求予
    廢棄，為無理由，應駁回其抗告。
三、依刑事訴訟法第412條裁定如主文。
中　　華　　民　　國　　94　　年　　6 　　月　　28　　日
                  刑事第五庭    審判長法　官　陳健順
                                      法  官  楊惠芬
                                      法  官  李珮瑜
上正本證明與原本無異。
不得抗告。
中　　華　　民　　國　　94　　年　　6 　　月　　28　　日
                                      書記官　龔紀亞
